臺灣臺北地方法院交通事件裁定　　　 100年度交聲字第2359號
原處分機關　交通部公路總局臺北區監理所
異議人即　　廖易春
受處分人
上列異議人即受處分人因違反道路交通管理處罰條例案件，對於
交通部公路總局臺北區監理所於中華民國100年9月30日所為之處
分（原處分案號：北監自裁字第裁40-Q00000000號處分）聲明異
議，本院裁定如下：
    主  文
異議駁回。
    理  由
一、原處分意旨略以：異議人即受處分人廖易春（下稱異議人）
    於民國100年8月10日16時20分許，駕駛車牌號碼5929-VL號
    自用小客車，在宜蘭縣蘇澳鎮○○路○段蘇澳新站前，因行
    經有燈光號誌之交岔路口闖紅燈之違規，經原處分機關查證
    後，認違規事實明確，乃依道路交通管理處罰條例第53條第
    1項，裁罰異議人罰鍰新台幣（下同）2,700元，並記違規點
    數3點。
二、聲明異議意旨如聲明異議狀所載。（如附件）
三、按汽車駕駛人行經有燈光號誌之交岔路口闖紅燈者，處新臺
    幣1800元以上5400元以下罰鍰，道路交通管理處罰條例第53
    條第1項定有明文；又行車管制號誌各燈號顯示之意義為圓
    形黃燈用以警告車輛駕駛人及行人，表示紅色燈號即將顯示
    ，屆時將失去通行路權。道路交通標誌標限號誌設置規則第
    206條第4款載有明文。
四、經查：
  (一)異議人確曾於100年8月10日16時20分許，駕駛車牌號碼5929
    -VL號自用小客車，由羅東往蘇澳方向，行經宜蘭縣蘇澳鎮
    ○○路○段蘇澳新站前，且因為在找路名，沒有開很快，經
    過該處之車速大約時速30至50公里各節，為異議人所自承。
    而該路段之行車管制號誌之位置係如附圖中A、B、C、D所示
    之位置，其間距（AB燈號間距離為28公尺、BC燈號間距為27
    .5公尺、CD燈號間距為20公尺）亦如附圖所示，有卷附相片
    及道路交通事故現場圖1份在卷可稽。異議人雖辯稱：我通
    過A燈號的時候是綠燈，看到B的時候是黃燈，我踩油門要加
    速通過，但因為之後的號誌太近，我認為經過D點的時候仍
    然是黃燈，所以沒有闖紅燈，而只有闖黃燈，而且這麼短距
    離若看到紅燈緊急煞車，也會造成後面車輛追撞，所以該路
    段的燈號設置有問題，不應裁罰云云。則本件所應究明者係
    異議人是否經過D燈號時仍為黃燈？或該路口之號誌均轉為
    紅燈時，異議人無法停止行車？
  (二)經當庭勘驗該路段之號誌運作錄影光碟結果為：從該光碟21
    秒開始為綠燈，4燈號同步變為綠燈，1分19秒為4燈號全部
    轉為黃燈，1分21秒四燈號全部轉為紅燈。（見本院卷第19
    頁背面），可知該處路段號誌同步，而黃燈秒數為2秒。又
    證人方惠民到證稱：「異議人當時是北往南往蘇澳方向，已
    經黃燈，路口有兩個紅綠燈，已經黃燈了，還沒有停下來，
    又兩秒時間，車子就直接紅燈直走被我攔下來。」、「...
    他是經過A停止線的時候已經閃黃燈，距離差不多57公尺，
    過B的時候也是紅燈，過了第1個路口他還繼續走，還沒過C
    的時候就已經紅燈了，到D的時候也是紅燈，異議人還繼續
    往下走。」（見本院卷33 頁背面）堪信異議人係甫經過A號
    誌時，即4燈號同步轉換為黃燈。依交通部所頒訂之「一般
    公路汽車煞車距離、行車速度對照表」、「汽車行駛距離及
    反應距離一覽表」及以異議人所陳時速50公里經過該處計算
    ，每秒鐘之行車距離為13.89公尺，而該處之黃燈為2秒，自
    A燈號起算係行走27.78公尺，故黃燈轉成紅燈時，異議人之
    車輛應尚未到達燈號B點之位置，即使加上時速50公里之反
    應距離為10.40公尺及停止所需之安全煞車距離14.1公尺（
    以路面為瀝青、乾燥、3年以上之鋪設時間計算）計算，所
    需距離達到52.28公尺，亦尚未到達C點，堪認以異議人所自
    承之時速50公里計算，異議人之車輛在C點前燈號業已轉換
    為紅燈（D燈號亦已轉換為紅燈自不待言），且可以安全煞
    停無訛。而若以異議人自承之車速30至40計算，在此之前更
    可安全煞停，殆無疑義。至異議人雖主張看見黃燈應加速通
    過，所以看到紅燈不能再緊急煞車云云，惟黃燈係表示紅色
    燈號即將顯示，屆時用路人將失去通行路權已如上述。駕駛
    人應於衡量在燈號變換為紅燈之前可安全通過該路口時，始
    加速通過，否則即應當減速而在路口等待號誌轉換為紅燈，
    並非遇見黃燈需一律加速，此方符交通安全規則之規範。本
    件路口之黃燈4燈號係一起轉換，而4燈號之管制路段共長達
    75.5公尺，以被告行車速度（以時速50公里計算）每秒13.8
    9公尺，需費時5秒以上始能通過該路口，而一般道路之黃燈
    時間均在5秒以內，被告見前方號誌轉為黃燈，且該路段甚
    長，自應減速停止，而非加速通過甚明。是本件異議人之車
    輛經過D燈號時，業已轉換為紅燈，且在此之前應可安全煞
    停又如前述，異議人之主張僅係闖黃燈，且無法立時停止車
    輛之各節，應係未仔細注意燈號變換之故，尚非可採。
五、綜上所述，異議人駕駛車號號自用小客車，於上開時、地，
    確有「行經有燈光號誌之交岔路口闖紅燈」之違規行為，從
    而，原處分機關依道路交通管理處罰條例第53條第1項之規
    定，裁處異議人罰鍰2,700元，並記違規點數3點，核無不合
    。本件異議為無理由，應予駁回。
六、依道路交通管理處罰條例第87條第2 項，道路交通事件處理
    辦法第18條，裁定如主文。
中    華    民    國     100    年   12   月    28    日
                       刑事第十二法庭  法  官  呂寧莉
上正本證明與原本無異。
如不服本裁定，應於裁定送達後5日內向本院提出抗告狀。
                                       書記官  呂慧娟
中    華    民    國   100    年    12    月    28    日